【裁判字號】    91,上,505
【裁判日期】    920610
【裁判案由】    損害賠償
【裁判全文】
臺灣高等法院民事判決  九十一年度上字第五○五號
    上  訴  人  常玉醫療器材有限公司
    法定代理人  華珮涵
    訴訟代理人  周武榮律師
    複  代理人  謝梨敏
    被  上訴人  瑞士商吉時洋行股份有限公司
    法定代理人  Robert .
    訴訟代理人  黃瑞明律師
                陳蒨儀律師
                徐頌雅律師
    右  一  人
    複  代理人  羅詩敏律師
右當事人間請求損害賠償事件，上訴人對於中華民國九十一年四月十日臺灣臺北地方
法院八十九年度訴字第一○三一號第一審判決提起上訴，本院判決如左：
    主      文
上訴駁回。
第二審訴訟費用由上訴人負擔。
    事實及理由
甲、程序方面：
    按上訴人係與經認許之被上訴人瑞士商吉時洋行股份有限公司台北分公司簽定合
    作協議書，有該合作協議書及外國公司認許事項變更表在卷可稽
    九頁及本院卷第一一二至一一四頁)，而被上訴人台北分公司係登記吳易騰為經
    理人，並得由吳易騰為被上訴人指定在我國境內涉訟時之訴訟代理人，復有外國
    公司分公司變更登記表及上開外國公司認許事項變更表在卷可憑
    ○、一一三頁)。本件上訴人既向被上訴人起訴請求損害賠償，自應以Robert A.
    Pritzker為其法定代理人，而非以被上訴人台北分公司之經理人吳易騰為法定代
    理人，是以原審於九十一年十月九日裁定更正，有該裁定在卷可考
    一二五頁)。又吳易騰既係被上訴人在我國境內涉訟時得為其指定訴訟代理人之
    人，則其於本件訴訟程序進行中為被上訴人委任訴訟代理人，即無不合，併此敘
    明。
乙、實體方面：
一、本件上訴人起訴主張：上訴人於民國八十七年九月一日與被上訴人之台北分公司
    簽定合作協議書，由上訴人獨家總經銷被上訴人所代理之Polystan產品在台灣地
    區市場銷售之業務，合作期間自八十七年九月一日起至九十年八月三十一日止，
    為期三年，雙方約定被上訴人依雙方協議之價格，提供價格表及庫存表各一份，
    由上訴人負責行銷，合作期間內如需進口Polystan產品，將依Polystan同意之原
    始供應價格由上訴人直接向被上訴人訂購，被上訴人並提供必需之協助，被上訴
    人則向上訴人收取原廠售價百分之十做為手續費（Handing charge）；兩造訂約
    後，上訴人投注大量心力開拓市場，已獲致良好業績，且與北、中、南各大醫院
    訂立長期供應合約或完成試用，其餘各大醫院亦在陸續接洽中，業務前景看好，
    詎料被上訴人竟將上訴人所提出之市場銷售預估擅自列為上訴人必須達到之銷售
    目標，並於八十八年十月二十八日、十一月十九日先後以傳真函件主張上訴人未
    達到銷售目標，片面聲明終止兩造合作關係，嗣即與第三人瑞崢事業有限公司
    下稱瑞崢公司)訂立銷售合約，而拒絕供貨予上訴人；惟上開銷售目標係被上訴
    人片面所訂，上訴人並未同意，且縱認上訴人有銷售目標之責任，然上訴人之所
    以未達成銷售目標，係因可歸責於被上訴人未盡協助之義務，而非可歸責於上訴
    人，被上訴人無任何終止契約之正當事由；況縱認被上訴人得終止契約，亦應於
    催告上訴人後始得為之，足見被上訴人片面終止契約並不生效力，兩造間仍有合
    作關係存在。茲因被上訴人授與瑞崢公司經銷權，期間自八十八年十二月三十一
    日起一年，屆期如雙方無異議者自動延長一年，則上訴人已不能依系爭合作協議
    享有至九十年八月三十一日止之獨家總經銷權利，從而兩造間合作協議因可歸責
    於被上訴人之事由，已陷於給付不能，致上訴人受有開拓市場已支出之人力物力
    及庫存之損失，並喪失預期可得之利益，合計三百九十六萬六千一百四十三元之
    損害，扣除上訴人積欠之貸款及因此節省之人事費用，被上訴人仍應賠償上訴人
    二百三十五萬九千六百五十四元，爰依民法第二百二十六條之規定提起本訴，求
    為判命被上訴人應給付上訴人二百三十五萬九千六百五十四元及自起訴狀繕本送
    達翌日起，按年息百分之五計算利息之判決（原審為上訴人敗訴判決）。並於本
    院上訴聲明：、原判決廢棄。、被上訴人應給付上訴人二百三十五萬九千六
    百五十四元及自起訴狀繕本送達翌日起，按年息百分之五計算之利息。、願供
    擔保請准予宣告假執行。
二、被上訴人則以：被上訴人以多年累積之專業知識及優秀行銷人員之努力，始取得
    丹麥商Polystan之台灣地區代理權，並獲行政院衛生署給予該產品在台銷售許可
    證，故被上訴人為保護自身利益，均嚴格禁止經銷商直接與Polystan原廠聯絡，
    本件兩造協議時，被上訴人多次強調禁止上訴人直接與Polystan公司聯絡及訂貨
    ，並於合作協議書第二條明訂：「雙方合作期間內，如須進口Polystan產品，將
    依Polystan同意之原始供應價格由常玉醫療器材有限公司直接向吉時洋行訂購，
    吉時洋行提供必需之協助」等語，詎料上訴人多次違約逕與Polystan原廠聯絡甚
    至逕下訂單，經被上訴人多次警告仍置之不理，被上訴人乃無奈提前終止契約；
    又合作協議書第五條約定：「常玉醫療器材有限公司需提供一份Polystan產品之
    基本年用量及其銷售資料給吉時洋行參考」，惟上訴人遲未交付任何相關銷售資
    料，被上訴人屢催未果；嗣雙方於八十八年四月二十七日另行簽訂備忘錄，並於
    備忘錄第八條約定：「常玉允諾於近期內提出詳細之預算數字，包括MVOP、VPC.
    Oxygenater，Cannulae等之『分月』銷售預估及存貨準備量，以利吉時作業之計
    劃；此一預算表建議應於一週內提出」，然上訴人仍遲至同年八月六日始交付八
    十七年度、八十八年一月至七月之銷售報告，及八十八年暨八十九年度之預算報
    告，惟八十八年八月至十一月之銷售報告均未交付，被上訴人忍無可忍，只得終
    止契約關係；再者，被上訴人於八十八年八月十六日函知上訴人，表示即日起按
    上訴人八十八年八月六日所提銷售預估，訂為銷售目標，並於八十八年八月二十
    日再發函明確羅列各項產品之月銷售目標及季銷售目標，表明上訴人須每月下單
    ，不得低於月銷售目標，且須於每季截止前達到季銷售目標，上訴人收受前開信
    函後，並無任何不同意或異議之表示，且其嗣後之函件亦多次承認有銷售目標之
    責任，顯見兩造間就達成一定銷售額已有合意，而上訴人於八十八年九月、十月
    份均未達成銷售目標，卻一再以市場謠言影響銷售等理由為藉口搪塞，被上訴人
    為顧及本身代理產品銷售成績，只得無奈於八十八年十月二十八日、十一月十九
    日先後發函通知上訴人終止兩造合作關係。是以上訴人既有上開種種違約情事，
    則被上訴人終止合作關係即屬正當權利之行使，縱認上訴人因此受有損害，被上
    訴人亦不負賠償之責，何況上訴人主張所受之損害，均屬無據，自無請求被上訴
    人賠償其損害之可言等語，資為抗辯。並於本院答辯聲明：、上訴駁回。、
    如受不利判決，願供擔保請准免予宣告假執行。
三、本件經依民事訴訟法第四百六十三條準用同法第二百七十條之一第一項第三款規
    定，整理並協議簡化爭點及不爭執點後，兩造同意僅就言詞辯論時所陳述之事實
    及主張之法律關係為論斷。查上訴人主張上訴人於八十七年九月一日與被上訴人
    台北分公司簽定合作協議書，由上訴人獨家總經銷被上訴人所代理之Polystan產
    品在台灣地區市場銷售之業務，合作期間自八十七年九月一日起至九十年八月三
    十一日止，為期三年，雙方約定被上訴人依雙方協議之價格，提供價格表及庫存
    表各一份，由上訴人負責行銷，合作期間內如需進口Polystan產品，將依Polyst
    an同意之原始供應價格由上訴人直接向被上訴人訂購，被上訴人並提供必需之協
    助，被上訴人則向上訴人收取原廠售價百分之十做為手續費（Handing charge）
    ；嗣被上訴人將上訴人所提出之市場銷售預估列為上訴人須達到之銷售目標，並
    於八十八年十月二十八日、十一月十九日先後傳真上訴人，以上訴人未達到銷售
    目標為由而聲明終止兩造間之合作關係，隨即與第三人瑞崢公司訂立銷售合約，
    而拒絕供貨予上訴人等情，業據提出合作協議書、上訴人八十八年八月六日銷售
    年八月十六日、八月二十日、十月二十八日、十一月十九日、八十九年一月五日
    傳真函及經銷商合約、兩造之公司變更登記事項卡等文件為證（見原審卷第九至
    十五頁、第二○、二一、二四、二五頁、第四一七至四一九頁），雖被上訴人並
    不否認與上訴人簽訂系爭合作協議書，且曾以傳真文件終止與上訴人間之合作協
    議，堪信上訴人此部分之主張為真正；惟上訴人主張銷售目標係被上訴人片面所
    訂，且本件係被上訴人未盡協助之義務，上訴人並無可歸責之情事，被上訴人片
    面終止合作協議並不生效力，兩造仍有合作關係存在云云，則為被上訴人所否認
    ，並以前開情詞置辯。則本件所應審究之重要爭點厥為：(一)、兩造間有無達成最
    低銷售目標之合意？(二)、如兩造間有最低銷售目標之合意，則上訴人未達成銷售
    目標是否有不可歸責之事由？(三)、被上訴人終止兩造間之合作協議是否合法有效
    ？茲分述如下：
(一)、兩造間有無達成最低銷售目標之合意：
１、按繼續性供給契約，乃當事人約定一方於一定或不定之期限內，向他方繼續供給
    定量或不定量之一定種類、品質之物，而由他方按一定之標準支付價金之契約；
    契約除當事人為合致之意思表示外，須經債務人繼續之履行始能實現者，屬繼續
    性供給契約，而該契約倘於中途發生當事人給付遲延或給付不能時，民法雖無明
    文得為終止契約之規定，但對於不履行契約之債務人，債權人對於將來之給付必
    感不安，且為使過去之給付保持效力，避免法律關係趨於複雜，得類推適用民法
    第二百五十四條至第二百五十六條之規定，許其終止將來之契約關係，依同法第
    二百六十三條準用第二百五十八條規定，向他方當事人以意思表示為之，最高法
    院八十八年台上字第三九四號、八十九年度台上字第一九○四號判決意旨足資參
    照。依兩造間所訂合作協議之約定觀之，上訴人為被上訴人所代理Polystan產品
    之台灣地區獨家總經銷商，上訴人以支付Polystan原廠售價百分之十之手續費（
    Handing charge）為代價，向被上訴人購買產品後，以自己之計算，轉售他人，
    則兩造間之合作協議顯屬買賣性質之繼續性商品供給契約，依前揭說明，被上訴
    人於上訴人發生給付遲延或給付不能時，自得類推適用民法第二百五十四條至第
    二百五十六條之規定，終止兩造間合作契約，並依同法第二百六十三條準用第二
    百五十八條規定，向上訴人為終止契約之意思表示，合先敘明。
２、次按一般經銷商契約中，供給商係藉由經銷商之銷售活動來維持或擴展其商品銷
    路，以獲取利益，是經銷商是否具有足夠之能力銷售產品及開拓市場，即對供應
    商之利益獲取有重大影響；若經銷商之銷售能力佳，而能有固定數額以上之銷售
    量，供給商自能獲取較穩定之利益，亦較符合供給商與特定經銷商訂約之目的。
    故供應商為獲取較穩定之利益，並檢視經銷商有無銷售及開拓產品市場之能力，
    而與經銷商約定最低銷售量或最低購買量者，事屬常見，且符合商人經商謀求最
    大利潤之常情。則本件被上訴人主張為檢視上訴人銷售之能力，並供日後銷售之
    參考及依據，乃於兩造合作協議書第五點約定上訴人需提供一份Polystan產品之
    基本年用量及其銷售之醫院資料給被上訴人，嗣並於八十八年四月二十七日簽署
    之備忘錄第八點載明上訴人允諾於近期內提出銷售資料（見原審卷第七六頁）等
    情，即屬可採。是兩造合作協議書或八十八年四月二十七日備忘錄中，雖無上訴
    人最低銷售量之約定，惟如前所述，兩造既於合作協議書「雙方權利及義務」第
    五點約定：「常玉醫療器材有限公司需提供一份Polystan產品之基本年用量及其
    銷售之醫院資料給吉時洋行參考」等語，並於八十八年四月二十七日備忘錄第八
    點載明「常玉允諾於近期提供詳細之預算數字，包括MVOP、VPC、Oxygenator 、
    Cannula等之分月銷售預估及存貨準備量，以利吉時作業之計劃」等語，即係欲
    藉上訴人提出之各項銷售資料，評估上訴人就Polystan產品之銷售量及銷售對象
    ，以檢視上訴人銷售Polystan產品及開拓市場之能力，堪認已有約定上訴人最低
    銷售量之準備。
３、又當事人互相表示意思一致者，無論其為明示或默示，契約即為成立，民法第一
    百五十三條第一項定有明文；所謂默示之意思表示，係指依表意人之舉動或其他
    情事，足以間接推知其效果意思者而言，最高法院二十九年上字第七六二號判例
    意旨亦足參照。本件上訴人遲至八十八年八月六日始依上開約定提出銷售（sale
    s）、客戶（customer）及銷售預估（forcast）報告予被上訴人，被上訴人嗣於
    八十八年八月十六日函知上訴人表示：「雖然我對你的銷售預估（forcast ）來
    由沒有概念，但吉時洋行非常樂意你們達到目標，我已向上級建議依照你的銷售
    預估設定銷售目標（quota），並已獲上級核准。因此，自八月十六日起，我們
    將按月依你的銷售預估定為銷售目標」等語，再於八十八年八月二十日函知上訴
    人表示：「我要確認有關Polystan月銷售目標（monthly quota）及季銷售目標
    基於你的年銷售預估計算。你每月下單不得少於月銷售目標，而且必須於每季截
    止前達到季銷售目標。九月一日起至十一月三十日之月銷售目標及季銷售目標如
    下‧‧‧」等情，有兩造不爭執為真正之上開報告及傳真函件在卷可稽（見原審
    卷第七七至八一頁、第十二至十五頁）。雖上訴人否認同意被上訴人所訂銷售目
    標，然兩造間已有約定上訴人最低銷售量之準備，已如前述，且被上訴人通知上
    訴人應達成銷售目標後，曾於八十八年九月二十九日發函向上訴人表示：「在本
    月中，我僅收到一張你們訂購十二台Safe Micro Oxygenators的訂單。以下為本
    月之預定銷售額：Safe Micro十三台、MVOP五台、VPC一台、Cannula十三台。很
    明顯的，你們迄今尚遠低於該預定銷售額，未達成之數量將累計入下個月的預定
    銷售額，希望此一狀況能儘速改進」等語（見原審卷第五○一、五○二頁），又
    於八十八年十月十五日發函告知上訴人：「此傳真是要提醒您（即貴公司）自十
    月初至今已過了十五天，但我仍未能收到你的九月份銷售報告，且我曾多次發傳
    真通知你關於九月份訂購量少於你當初自定之銷售目標，但我至今仍未收到你的
    任何解釋或意見」等語（見原審卷第七二、七三頁）；雖上訴人於八十八年十月
    十五日發函向被上訴人表示：「由於市場上之謠傳一直困擾著我們的客戶，所以
    我們無法如期的訂購產品」等語（見原審卷第五○五頁），惟被上訴人仍於八十
    八年十月二十日函知上訴人：「我仍然要提醒你們，還有一個禮拜就要進行每月
    預計銷售量之審核，以下為十月之預定銷售額：MVOP十台、VPC二台、Saf e
    Micro十四台、Cannula二十六台（依據你們九月短少之數量計算）訂單必須在十
    月二十七日前收到」等語（見原審卷第五○七至五○九頁），並於八十八年十月
    二十八日致函上訴人表示：「我們對於您未回覆我們十月十五日以及十月二十日
    傳真之態度感到很失望，我們要求很少，但你們卻無法達成，預計銷售量之期限
    昨天已屆滿，我們迄今仍未收到你們十月的任何訂單，你們已經連續二個月未達
    到銷售量，也是連續第八個令人失望的月份，顯然常玉並無能力經銷Polystan
    產品．．．，我們決定自八十八年十一月一日起終止你們的經銷權」等語（見原
    審卷第五一○、五一一頁）；嗣上訴人再於八十八年十月二十九日致函被上訴人
    ，僅表示：「對於未達到之銷售目標遲了二或三次，並不代表我們沒有能力去做
    這個生意」等語（見原審卷第五一二至五一五頁），亦有上開各傳真函件在卷可
    按。倘兩造間無最低銷售量之約定，則上訴人對於被上訴人屢次提醒未達到銷售
    量，要求依預計銷售量下訂單時，何以未即時提出異議或為其他處置，卻反以上
    開函件表示：「由於市場上之謠傳一直困擾著我們的客戶，所以我們無法如期的
    訂購產品」、「對於未達到之銷售目標遲了二或三次，並不代表我們沒有能力去
    做這個生意」等語。是以揆諸前開判例意旨，堪信上訴人對於被上訴人「依上訴
    人之銷售預估設定月或季銷售目標」之要約已表示同意，亦即兩造間確有以之為
    最低銷售目標之約定。
４、雖證人即上訴人之前行銷經理江政龍於本院證稱：「
    所提供銷售預估之數字去設定一份銷售目標給上訴人？)在我參與過程中，好像
    有針對被上訴人設定之銷售目標提出不同意見，當時被上訴人的意思是要我們按
    照他提出的銷售目標來執行，我個人的看法是應該以年度目標為基準點，畢竟市
    場上有很多不利於我們產品推廣之傳聞，所以我才會在這個問題點要求被上訴人
    發函給我們銷售對象之醫院聲明稿，承認我們是唯一之經銷商，可是對方並沒有
    針對這一點回應，也沒有發出聲明稿。根據經銷代理經驗法則，常玉如果無法達
    成年銷售目標，就要把差額轉成常玉公司的庫存，我印象中被上訴人終止契約時
    ，尚未達年銷售目標之期限，關於我的回函，是針對被上訴人終止經銷合約認為
    違反當初簽訂契約之精神，而且尚未達年度銷售目標檢討之期限，所以被上訴人
    片面終止契約是不對的，在檢討年銷售目標時，倘上訴人無法達成，在雙方合作
    契約之精神上，應該是要買回。我有去電給被上訴人之謝先生表示不同意他把年
    銷售目標劃分為月跟季銷售目標之數量計算，在被證二十四這份文件中我有提到
    說市場上的一些謠傳不利於我們產品之銷售，被上訴人不應該在這個時候終止契
    約，況且我要求謝先生發出前開聲明稿，他並沒有作，造成我們在市場上銷售之
    困擾」等語
    子玲於本院亦證稱：「常玉公司是我成立的，我一直都在常玉公司做事。常玉公
    司與被上訴人間之合作協議書是我簽的，被上訴人有提出月與季之銷售目標給我
    ，但沒有我給他們的年銷售目標，只是將我們給他的年銷售目標數字除以十二或
    除以四，當時我們接到被上訴人提出之月、季銷售目標之文件時，我在電話中與
    被上訴人之謝專員起了很大的衝突，因為這個器材是用在小孩心臟病的，小孩通
    常會利用寒、暑假或連續假開刀，所以以月、季來做銷售銷售目標是不公平的．
    ．．。況且依照我們與其他公司合作之經驗，如果沒有達成年銷售目標，我們會
    把差額吃下來當作庫存」等語
    上訴人提出之年度銷售預估設定為月或季之銷售目標似乎有所爭執，且對被上訴
    人未發出聲明稿，亦有微詞。惟證人江政龍於本院另稱：「
    訴人銷售對象之醫院發出聲明稿，上訴人有無提出任何具體意見？)我印象中沒
    有」等語
    就這個話題
    專員，並不是公司負責人，所以我不想跟他爭執這個問題，在和謝專員聯繫之後
    ，我有再與被上訴人當時的總經理沈頌麒先生聯絡，他說他會去處理這件事，後
    來這個話題就沒有下文」等語
    人以其提出之銷售預估設定為月或季之銷售目標，並未再有所爭執，否則豈會就
    此關乎經營績效之問題，不再聞問，且於收受被上訴人有關以月或季為銷售目標
    時，均未提出任何異議？此觀被上訴人於八十八年十月二十八日致函上訴人表示
    ：「我們對於您未回覆我們十月十五日以及十月二十日傳真之態度感到很失望，
    我們要求很少，但你們卻無法達成，預計銷售量之期限昨天已屆滿，我們迄今仍
    未收到你們十月的任何訂單，你們已經連續二個月未達到銷售量，也是連續第八
    個令人失望的月份，顯然常玉並無能力經銷Polystan產品．．．，我們決定自八
    十八年十一月一日起終止你們的經銷權」等語時，（見原審卷第五一○、五一一
    頁），上訴人僅於翌
    遲了二或三次，並不代表我們沒有能力去做這個生意」等語（見原審卷第五一二
    至五一五頁），亦未就被上訴人以月或季為銷售目標再加爭執，足以證之。此外
    ，上訴人亦未提出任何足資證明兩造間另有約定以年為最低銷售目標之證據，亦
    未提出被上訴人負有應向上訴人銷售對象之醫院發出聲明稿之義務，益見兩造間
    確有以月或季銷售目標為最低銷售目標之約定甚明，從而證人江政龍、華子玲之
    證言即難為上訴人有利之認定。
(二)、上訴人未達成銷售目標是否有不可歸責之事由：
      雖上訴人主張其未達預訂銷售目標，係因被上訴人未盡澄清謠言之義務，且抑
      留貨物不發，未盡取得產品販賣許可執照之義務，甚而違反約定，於兩造合作
      期間另授與訴外人瑞琤公司經銷權，瑞琤公司因而與高雄榮民總醫院進行交易
      ，上訴人無可歸責之事由云云，惟查：
１、上訴人並未就市場有何對其不利之謠言提出說明，且亦未舉證證明其與被上訴人
    間有何被上訴人應公開澄清謠言之協議，則上訴人空言被上訴人未盡澄清謠言之
    義務，即非有據，是上訴人此一主張，誠難令人置信。
２、雖上訴人主張其向被上訴人採購之訂單號碼0000000000及00000
    00000所示貨物，分別約定於八十八年十月二十四日及同年十月八日交貨，
    惟期限屆至，被上訴人卻抑留不發云云。然查上開訂單係上訴人先後於八十八年
    八月二十四日、九月二十三日向被上訴人所採購，並分別註明交貨日期為八十八
    年十月二十四日及同年十月八日，被上訴人先後於同年八月三十日、九月二十七
    日以訂單號碼ＢＭ一－二二六、ＢＭ一－二二九號向Polystan原廠下單，
    Polystan 公司於八十八年十月六日開立發票並一同出貨，於同年十月十二日貨
    抵台灣，被上訴人於十月十四日委託報關行報關，十月十八日收受該批貨物，即
    於翌
    採購單、訂單、發票、進口報單、海關進出口貨物稅費繳納證、收費通知單、收
    貨報告單、簽收單等文件在卷可憑（見原審卷第三四二至三五二頁），殊無上訴
    人所稱被上訴人故意抑留不發之情事，是上訴人此部分之主張，顯非可採。
３、至上訴人指稱被上訴人未盡取得產品販賣許可執照義務云云，則未據上訴人舉證
    以實其說，且未指明被上訴人未取得部分產品之販賣許可，對其銷售究有如何之
    影響；況上訴人提出上開銷售預估時，應就被上訴人代理產品之許可與否知之甚
    明，其仍提出銷售預估，顯見上訴人已將該情評估在內，是其此部分之主張亦難
    置信。
４、雖上訴人另主張被上訴人違反約定，於兩造合作期間另授與訴外人瑞琤公司經銷
    權，瑞琤公司因而與高雄榮民總醫院進行交易云云。惟經本院依上訴人之聲請狀
    向高雄榮民總醫院函查，該院於八十七年九月一日至八十八年十二月三十一日期
    間，並未向瑞琤公司採購被上訴人供應之Polystan廠牌醫療器材，業據高雄榮民
    總醫院於九十二年四月十六日以高總補字第九二○○○三○五四號函覆在卷（見
    本院卷第二一九頁），足見上訴人此一主張，亦與事實不符而不足採。
５、從而，上訴人所指應歸責於被上訴人之事由，均非可採。此外，上訴人並未提出
    其他不可歸責於已之事由致其未能達成銷售目標之主張與證據，則其未能達成銷
    售目標，自應認可歸責於上訴人之事由甚明。
(三)、上訴人未達成銷售目標，被上訴人終止合作協議，是否合法有效：
１、按被上訴人得類推適用民法第二百五十四條至第二百五十六條之規定，終止兩造
    間之合作契約，並依同法第二百六十三條準用第二百五十八條規定，向上訴人為
    終止契約之意思表示，已如前述。而本件上訴人未能達成兩造約定之銷售目標，
    且屬可歸責於上訴人之事由，則被上訴人自得類推適用民法第二百五十六條之規
    定，終止兩造間之合作協議。
２、查被上訴人已於八十八年十月二十八日、十一月十九日先後以傳真函件向上訴人
    聲明終止兩造間合作關係之意思表示，則兩造間之合作協議應已生終止之效力，
    上訴人不再享有在台灣獨家經銷Polystan產品之權利，此乃被上訴人正當行使終
    止權利之當然結果，上訴人縱然因而受有損害，亦難認其有請求被上訴人賠償之
    依據。
四、綜上所述，上訴人依民法第二百二十六條之規定，請求被上訴人應給付上訴人二
    百三十五萬九千六百五十四元及自起訴狀繕本送達翌日起按年息百分之五計算之
    利息，洵屬無據，應予駁回。原審為上訴人敗訴判決，並無不合，上訴意旨指摘
    原判決不當，求予廢棄改判，為無理由，應予駁回上訴。又本件事證已臻明確，
    兩造其餘攻擊、防禦方法，經審酌後認與判決結果不生影響，無逐一論述之必要
    ，附此敘明。
據上論結，本件上訴為無理由，依民事訴訟法第四百四十九條第一項、第七十八條，
判決如主文。
中      華      民      國    九十二    年      六    月      十      日
                                      民事第十六庭
                                          審判長法  官   阮  富  枝
                                                法  官   吳  麗  惠
                                                法  官   黃  豐  澤
右正本係照原本作成。
上訴人如不服本判決，應於收受送達後二十日內向本院提出上訴書狀，其未表明上訴
理由者，應於提出上訴後二十日內向本院補提理由書狀（均須按他造當事人之人數附
繕本）上訴時應提出委任律師或具有律師資格之人之委任狀；委任有律師資格者，另
應附具律師資格證書及釋明委任人與受任人有民事訴訟法第四百六十六條之一第一項
但書或第二項（詳附註）所定關係之釋明文書影本。
中      華      民      國    九十二    年      六      月     十三     日
                                                書記官   廖  麗  蓮
附註：
民事訴訟法第四百六十六條之一（第一項、第二項）：
對於第二審判決上訴，上訴人應委任律師為訴訟代理人。但上訴人或其他法定代理人
具有律師資格者，不在此限。
上訴人之配偶、三親等內之血親、二親等內之姻親，或上訴人為法人、中央或地方機
關時，其所屬專任人員具有律師資格並經法院認為適當者，亦得為第三審訴訟代理人
。


司法院資訊處製作；財團法人民間司法改革基金會備份。
